臺灣士林地方法院刑事判決　　　　　　　　　　　　　　九十年度訴字第二五二號
　　公　訴　人　臺灣士林地方法院檢察署檢察官
　　被　　　告　乙○○
右列被告因違反毒品危害防制條例案件，經檢察官提起公訴 (九十年偵緝字第三二四
號)，本院判決如左：
    主  文
乙○○連續轉讓第二級毒品，累犯，處有期徒刑捌月。
    事  實
一、乙○○曾於民國八十五年間因違反麻醉藥品管理條例案件，經本院判處有期徒刑
    七月確定，嗣於八十六年二月二十四日縮刑執行完畢，仍不知悔改，基於轉讓第
    二級毒品安非他命之概括犯意，自八十九年七、八月間與女友甲○○認識時起，
    至九十年一月十七日止，在台北市士林區○○○路○段一○六巷五一號二樓住處
    等地，多次無償提供第二級毒品安非他命予甲○○施用，嗣於九十年一月十七日
    下午六時許，為警至台北市士林區○○○路○段一○六巷五一號二樓住處搜索查
    獲，並扣得毒品安非他命一包（驗餘淨重九‧五八八六公克）及吸食器一組。
二、案經台北市政府警察局中山分局報請臺灣士林地方法院檢察署檢察官偵查起訴。
    理  由
一、訊據被告乙○○矢口否認涉有右揭犯行，辯稱毒品安非他命是甲○○自己拿去施
    用，並非伊主動轉讓，伊反對甲○○施用安非他命，甲○○是趁伊不在時才拿去
    吸的等語。然查，被告就藏放安非他命之地點，於九十年七月二十五日審訊時供
    稱「當時是甲○○向我說他吸食安非他命都是從我化妝桌抽屜或床下拿的」、「
    我都是吸完之後再買下一包安非他命，我買回來都是用塑膠袋裝，我都是放在一
    般藥罐裡面，藥罐的話就放在床底下，如果是放在夾層就只是用塑膠袋裝的」，
    證人甲○○於審理中雖附和被告而證稱安非他命是自己拿來吸的，但對於安非他
    命從何處取得，卻稱是從房間的抽屜拿的，且強調「是一般書桌的抽屜，不是梳
    妝台」，並稱抽屜「有好幾格，被告不一定放在哪一格」，對於安非他命的包裝
    ，則稱是放在一個如銅鑼燒紙盒的小盒中，顯然與被告供述之情形不同，證人甲
    ○○既不清楚被告將安非他命藏放的地點，如何自行找來施用？又查，被告於九
    十年七月二十五日審訊時辯稱「我是從九十年一月十七日我才知道甲○○有在吸
    ，在這之前我沒有看過甲○○吸」，完全否認其知悉甲○○於交往期間仍在施用
    安非他命之事實，藉以推卸其轉讓安非他命予甲○○之嫌疑，然於九十一年一月
    二十五日審理時，因證人甲○○結證其拿安非他命施用前後會告知被告，被告則
    改稱甲○○都是拿毒品去施用後才跟伊說，伊因為這樣與甲○○吵了很多次等語
    ，足見被告辯稱不知交往期間甲○○施用毒品云云，顯係畏罪卸責之詞，不足採
    信。事實上，證人甲○○在警訊時即陳稱「我與乙○○認識後這五六個月來吸食
    安非他命均由他提供」，在偵訊時證稱「我與他（指被告）同住期間，都是他拿
    給我吸的」，於本院審理時亦證稱伊拿安非他命施用時「就會向被告說，有時在
    之前用時就會說，有時用了之後再講」；伊施用安非他命時，被告有時在場，有
    時不在場；伊有時一天會用很多次，「與被告在一起的時間應該有用到幾十次」
    ，這幾十次的安非他命都是被告的；與被告曾因吸食安非他命而發生口角，「是
    因為被告要我少吸食一點」等語，有筆錄在卷可稽。足認被告確實無償轉讓安非
    他命予甲○○，其事證明確，犯行洵堪認定，應予依法論科。
二、核被告乙○○所為，係犯毒品危害防制條例第八條第二項之轉讓第二級毒品罪。
    被告轉讓毒品安非他命前後持有之犯行，已為轉讓犯行所吸收，不另論罪。被告
    先後多次轉讓毒品之犯行，時間緊接，觸犯構成要件相同之罪名，顯係基於概括
    犯意反覆為之，為連續犯，應依刑法第五十六條之規定以一罪論，並加重其刑。
    又查被告曾於八十五年間因違反麻醉藥品管理條例案件，經本院判處有期徒刑七
    月確定，嗣於八十六年二月二十八日執行完畢，經被告自承在卷，並有臺灣高等
    法院檢察署刑案紀錄簡覆表存卷可按，其受有期徒刑之執行完畢後，五年以內再
    犯本件有期徒刑以上之罪，為累犯，應依法加重其刑。爰審酌被告因與甲○○為
    男女朋友關係而無償轉讓之犯罪動機、其並未收取任何對價，其品性、生活狀況
    、智識程度、轉讓毒品對國民健康所生之損害，及犯罪後矢口否認等一切情狀，
    量處如主文所示之刑。
三、扣案之毒品安非他命乙小包（驗餘淨重九‧五八八六公克），雖為違禁物，然無
    證據證明係被告轉讓之物或為轉讓所持有之物，若依毒品危害防制條例第十八條
    第一項規定沒收銷燬，不但違背從刑係附隨主刑科處之刑法原則，亦與該條之立
    法目的不合，自不得併予宣告沒收銷燬。至於扣案吸食器一組，固為被告所有，
    然非被告轉讓毒品予甲○○所用之物，無從併予宣告沒收。前開扣押物品均應由
    檢察官另行處理，附此敘明。
據上論斷，應依刑事訴訟法第二百九十九條第一項前段、毒品危害防制條例第八條第
二項、刑法第十一條前段、第五十六條、第四十七條，判決如主文。
本案經檢察官蘇佩鈺到庭執行職務。
中      華      民      國      九十一      年    一    月    三  十    日
                                  臺灣士林地方法院刑事第一庭
                                      法  官  高  愈  杰
右正本證明與原本無異。
如不服本判決，應於送達後十日內，向本院提出上訴狀。
                                      書記官  蘇  彥  宇
中      華      民      國      九十一      年    一    月    三十一    日
附錄本案論罪科刑法條全文
毒品危害防制條例第八條第二項
　轉讓第二級毒品者，處六月以上五年以下有期徒刑，得併科新臺幣七十萬元以下罰
　金。
